臺灣高雄地方法院刑事判決　　　　　　　　　　　　　九十三年度訴緝字第六九號
　　公　訴　人　臺灣高雄地方法院檢察署檢察官
　　被　　　告　甲○○
右列被告因違反毒品危害防制條例案件，經檢察官提起公訴（八十九年度毒偵緝字第
六三一號），本院判決如左：
    主  文
本件免訴。
    理  由
一、公訴意旨略以：被告甲○○前因施用毒品案件，經依台灣高雄高等法院高雄分院
    以八十七年度上訴字第一四八五號案件裁定送觀察、勒戒後，認無繼續施用毒品
    之傾向，嗣經台灣高等法院高雄分院於民國八十七年十一月二十五日以八十七年
    度上訴字第一四八五號為免刑判決確定。嗣被告復於八十八年六月四日下午七時
    回溯二十四小時內之某時許，在高雄縣市地區某處，施用第一級毒品海洛因與第
    二級毒品安非他命各乙次，嗣於高雄縣彌陀鄉○○路與濱海路口為警臨檢查獲，
    並扣得第一級毒品海洛因七小包（淨重二十二點一七公克）及第二級毒品安非他
    命二包（驗後毛重五點零八公克）。因認被告涉犯毒品危害防制條例第十條第一
    、二項之施用第一、二級毒品罪嫌。
二、按案件曾經判決確定者，應諭知免訴之判決，刑事訴訟法第三百零二條第一款定
    有明文。又訴訟上所謂一事不再理之原則，關於實質上一罪或裁判上一罪，亦均
    有其適用，最高法院六十年度臺非字第七十七號著有判例可資參照。
三、訊據被告甲○○固坦承於右揭時、地確有施用第一級毒品海洛因及第二級毒品安
    非他命之犯行，惟辯稱伊前因該次持有毒品經本院判處有期徒刑一年四月，當時
    為警查獲之毒品係伊為供自己施用毒品所持有，伊因怕被收押，遂於警詢中謊稱
    該毒品係案外人盧峙尹寄藏於伊所駕駛之ＹＴ—零四九三號自用小客車內等語。
    經查：
（一）被告前於八十八年六月四日十九時二十分許，在高雄縣彌陀鄉○○路與濱海路
      口為警臨檢查獲，扣得其持有之第一級毒品海洛因七小包（淨重二十二點一七
      公克）及第二級毒品安非他命二包（驗後毛重五點零八公克），業據公訴人以
      八十八年度偵字第一四三二一號提起公訴，並經本院於八十九年六月二十九日
      以八十九年度訴緝字第四０號判決認被告以一持有行為同時持有第一級毒品海
      洛因及第二級毒品安非他命，係一行為觸犯數罪名，為想像競合犯，應從一重
      處斷，遂判處「甲○○持有第一級毒品，累犯，處有期徒刑壹年肆月。」，嗣
      經臺灣高等法院高雄分院於八十九年十一月二十九日以八十九年度上易字第一
      三九０號判決駁回被告上訴確定在案，有卷附前開本院八十九年度訴緝字第四
      ０號判決、臺灣高等法院高雄分院八十九年度上易字第一三九０號判決、臺灣
      高等法院被告全國前案紀錄表及本院被告院內索引卡紀錄表各一份可稽，足徵
      被告所辯前因持有本件第一級毒品海洛因及第二級毒品安非他命之犯行，業經
      本院判決有罪確定等情，堪以認定。
（二）又被告於右揭時、地確有施用第一級毒品海洛因及第二級毒品安非他命之事實
      ，除據被告於本院審理中供認不諱外，其為警查獲後所採集之尿液，經送請高
      雄市立凱旋醫院分別以免疫學分析法及氣相層析質譜儀（GC/MS）分析法交互
      檢驗，檢出被告尿液含有嗎啡及甲基安非他命之陽性反應，有前開尿液檢驗成
      績書（報告檢驗號碼高市凱醫檢字第００二０二號）暨高雄市政府苓雅分局尿
      液採證代碼對照表各一份附卷可憑（八十八年度偵字第一四四四四號卷第五、
      六頁），在排除偽陽性反應產生可能之情形下，被告前述施用第一級毒品海洛
      因及第二級毒品安非他命之情至為顯然，其犯行應堪認定。然被告既於八十八
      年六月四日曾因持有第一級毒品海洛因及第二級毒品安非他命犯行，業經本院
      以八十九年度訴緝字第四０號判決有罪，嗣由臺灣高等法院高雄分院八十九年
      度上易字第一三九０號駁回被告上訴確定，已如前述。茲據被告於本院審理中
      供承伊當時遭查獲之毒品係為供自己施用而持有，因怕被收押，遂於警詢中謊
      稱前開毒品係案外人盧峙尹寄藏於伊所駕駛之ＹＴ—零四九三號自用小客車內
      等語，復參以被告於案發當日即八十八年六月四日下午七時回溯二十四小時內
      之某時許，確有施用一級毒品海洛因及第二級毒品安非他命犯行之事實，至堪
      認定，則被告前開持有毒品與施用毒品之犯行，二者時間緊接，另佐以扣案之
      第一級毒品海洛因與第二級毒品安非他命，數量非鉅，核與被告於本院審理中
      供稱：「買多可以吸食久一點」、「（夾鍊袋）自己吸食分裝用，以便於攜帶
      」等情無訛，是被告所辯其於八十八年六月四日遭查獲之第一級毒品海洛因及
      第二級毒品安非他命，乃係供己施用而持有一節，非屬無稽。蓋行為人施用第
      一級毒品海洛因與第二級毒品安非他命前後分別持有海洛因、安非他命之行為
      ，二者本質具有相互吸收之實質上一罪之關係，論罪上應為施用毒品之高度行
      為所吸收，而不另論罪。職是，本件被告持有前開毒品之目的既為供已施用，
      且其持有毒品犯行業經臺灣高等法院高雄分院判決有罪確定如前；而除被告之
      自白外，另經檢驗結果，亦堪認被告確有施用第一級毒品海洛因及第二級毒品
      安非他命犯行無訛。準此，本件起訴犯罪事實核與臺灣高等法院高雄分院八十
      九年度上易字第一三九０號確定判決所認定者，具有互相吸收之實質上一罪關
      係，當為前開確定判決既判力之效力所及，揆諸上開說明，爰不經言詞辯論，
      依首開說明，就本件被告被訴施用第一級毒品海洛因及第二級毒品安非他命犯
      行部分，逕為諭知免訴之判決。
四、末按，沒收為從刑之一種，依主從不可分原則，應附隨於主刑而同時宣告之，除
    有罪、免刑等判決，於裁判時併宣告外，如諭知無罪之判決，既無主刑，從刑亦
    無所附麗，此有最高法院七十八年度臺非字第七十二號判例可資參照。同理，免
    訴判決因屬無主刑之判決，且又非免刑判決，從刑自亦無所附麗，從而案內縱有
    扣案物品，亦不得於諭知免訴判決之同時，併予宣告沒收。準此，本件既經本院
    判決免訴如前，且扣案物品業經本院另於八十八年度訴字第一二九七號判決宣告
    沒收銷燬在案，參以上開說明，扣得之第一級毒品海洛因七小包（淨重二十二點
    一七公克）及第二級毒品安非他命二包（驗後毛重五點零八公克），自無從於本
    件判決併予宣告沒收，附此敘明。
五、此外，本件既經為免訴判決，則臺灣高雄地方法院檢察署八十九年度毒偵字七八
    八八號、九十三年度毒偵緝字第二三０號移送併辦部分之事實，本院即無從併予
    審究，此部份應退回檢察官另為適法處理，併此敘明。
據上論斷，應依刑事訴訟法第三百零二條第一款、第三百零七條判決如主文。
中      華      民      國      九十三      年      五      月    十    日
                                  臺灣高雄地方法院刑事第十三庭
                                    審判長法  官  李  勝  琛
                                          法  官  曾  吉  雄
                                          法  官  陳  明  呈
右正本證明與原本無異。
如不服本判決，應於判決送達後十日內，向本院提出上訴狀。
                                          書記官  林  明  忠
中    華    民    國      九十三      年      五      月      十一      日
